臺灣板橋地方法院刑事裁定　　　　　　 100年度聲字第2832號
聲　請　人　臺灣板橋地方法院檢察署檢察官
受?刑?人　許中新
??????????（現於法務部矯正署宜蘭監獄執行中）
上列聲請人因受刑人犯竊盜等案件，先後判決確定如附表所載，
聲請定其應執行刑（100年度執聲字第1643號），本院裁定如下：
    主    文
聲請駁回。
    理    由
一、本件聲請意旨略以：受刑人許中新因犯竊盜等案件，先後經
    判決確定如附表所載，應依刑法第53條、第51條第5 款之規
    定，定其應執行之刑，爰依刑事訴訟法第477 條第1 項聲請
    裁定其應執行刑。
二、按刑法第50條規定：「裁判確定前犯數罪者，併合處罰之。
    」所謂「裁判確定」，係指在形式上已不能再行上訴、抗告
    救濟者而言，包括已不得聲明不服之裁判、經過法定期間而
    未聲明上訴或抗告、不合法之上訴或抗告及當事人聲明捨棄
    或撤回上訴或抗告之情形，故不包括非常上訴判決確定在內
    ，再者，提起非常上訴雖經最高法院撤銷原判決，就該案件
    另行判決，但既仍然以原審認定事實為基礎，僅就原法院裁
    判時應適用之法律為合法之裁判，以統一法令之適用為其主
    要宗旨，則原已確定判決之確定日並不因非常上訴改判而失
    效，自應以原確定判決確定日，為界定數罪併合處罰之時點
    （參見臺灣高等法院檢察署暨所屬各級法院檢察署97年度刑
    罰執行業務座談會第4 號提案研討結論）；又裁定定其應執
    行之刑者，當以裁判確定為前提，但於被告一再犯罪，經受
    諸多科刑判決確定之情形，上揭所謂裁判確定，乃指首先確
    定之科刑判決而言，亦即以該首先判刑確定之日作為基準，
    凡在該日期之前所犯之各罪，應依刑法第51條各款規定，定
    其應執行之刑；在該日期之後所犯者，則無與之前所犯者合
    併定執行刑之餘地，亦有最高法院97年度臺非字第511 號判
    決意旨可資參照；另數罪之宣告刑出於二以上之科刑判決而
    得併合處罰定其應執行刑者，以該數罪俱係在首先確定之科
    刑判決確定前所犯者為限；若他罪之犯罪時間已在首先確定
    之科刑判決確定之後，其與首先確定之科刑判決所犯之罪，
    已不合數罪併罰之規定，自無從合併定其應執行刑，而應單
    獨執行（最高法院88年度台上字第7381號判決參照）；又數
    罪併罰有二裁判以上者，依刑法第51條之規定，定其應執行
    之刑；依刑法第53條應依同法第51條第5 款至第7 款之規定
    ，定其應執行之刑者，由該案犯罪事實最後判決之法院之檢
    察官，聲請該法院裁定之，刑法第50條、第53條及刑事訴訟
    法第477 條第1 項分別定有明文，是聲請定應執行刑應由最
    後事實審法院檢察官向該法院為之，而數罪併罰定其應執行
    之刑者，應由該案犯罪事實最後判決之法院檢察官聲請該法
    院裁定之，此最後判決之法院，以判決時為準，不問其判決
    確定之先後（參照最高法院85年度台抗字第289 號裁定意旨
    ）；另所謂該案犯罪事實最後判決之法院，係指最後審理事
    實諭知判決之法院而言（最高法院93年度台非字第160 號判
    決意旨參照）。
三、經查，受刑人前因於民國98年8 月31日（聲請書誤載為98年
    3 月31日，應予更正）之妨害自由案件（即聲請書附表編號
    1 之案件），經本院以99年度簡字3591號判決判處有期徒刑
    4 月，並於99年5 月28日確定，嗣經提起非常上訴，由最高
    法院以99年度台非字第324 號判決撤銷原判決，改處有期徒
    刑3 月，並於99年11月25日確定；再因於97年11月24日之竊
    盜案件（即聲請書附表編號2 之案件），經台灣基隆地方法
    院以98年度基簡字第706 號判決判處有期徒刑4 月，於98年
    8 月10日確定，嗣經提起非常上訴，由最高法院以99年度台
    非字第370 號判決撤銷原判決，改處有期徒刑3 月，並於99
    年12月30日確定；另因於97年7 月20日之竊盜案件（即聲請
    書附表編號3 之案件），經本院以97年度易字第3239號判決
    判處有期徒刑4 月，於98年2 月2 日確定，嗣經提起非常上
    訴，由最高法院以100 年度台非字第110 號判決撤銷原判決
    ，改處有期徒刑3 月，並於100 年4 月28日確定各情，有台
    灣高等法院被告前案紀錄表、本院99年度簡字3591號判決、
    97年度易字第3239號判決、台灣基隆地方法院98年度基簡字
    第70 6號判決、最高法院99年度台非字第324 、370 號判決
    、最高法院100 年度台非字第110 號判決在卷可稽，茲本案
    附表編號1 、2 、3 所示案件雖經聲請人聲請定應執行之刑
    ，然依刑法第50條規定併參照上揭說明，本案附表編號1 、
    2 、3 所示案件「判決確定」日自應以各原確定判決確定日
    為準，是以本案附表編號1 、2 、3 所示案件中首先確定之
    科刑判決應係本院97年度易字第3239號判決之原確定判決確
    定之日即98年2 月2 日，據此，受刑人所犯如附表編號1 所
    示之罪，其犯罪時間為98年8 月31日，核係在受刑人所犯如
    附表編號3 所示首先確定之科刑判決日，即本院97年度易字
    第32 39 號判決之原確定判決確定之日（98年2 月2 日）之
    後，揆諸前開說明，受刑人所犯如附表編號1 所示之罪，自
    不得與附表編號2 、3 所示之罪合併定其應執行刑，從而，
    聲請人此部分聲請，於法已有未合；至本件受刑人所犯如附
    表編號2 、3 所示案件之最後判決事實審法院應為臺灣基隆
    地方法院，其定應執行刑之聲請，即應由檢察官向臺灣基隆
    地方法院提出之，本院無管轄權；從而，聲請人向本院提出
    本件聲請，容有誤會，應予駁回，爰裁定如主文。
中    華    民    國   100    年    6     月    28    日
                  刑事第二十庭    法  官  陳明偉
以上正本證明與原本無異。
如不服本裁定，應於送達後5 日內，向本院提出抗告狀。
                                  書記官  尤怡文
中    華    民    國   100    年    6     月    28    日